【裁判字號】    98,上訴,1671
【裁判日期】    981210
【裁判案由】    違反毒品危害防制條例
【裁判全文】
臺灣高等法院高雄分院刑事判決        98年度上訴字第1671號
                                    98年度上訴字第1670號
上  訴  人
即  被  告  甲○
上列上訴人因違反毒品危害防制條例案件，不服臺灣高雄地方法
院98年度審訴字第2798、3087號中華民國98年10月30日第一審判
決（起訴案號：臺灣高雄地方法院檢察署98年度撤緩毒偵字第23
、24號、98年度毒偵字第921 、1266、3592號），提起上訴，本
院判決如下：
     主  文
上訴駁回。
     理  由
一、按「不服地方法院之第一審判決而上訴者，應向管轄第二審
    之高等法院為之。上訴書狀應敘述具體理由。上訴書狀未敘
    述上訴理由者，應於上訴期間屆滿後20日內補提理由書於原
    審法院。逾期未補提者，原審法院應定期間先命補正」、「
    第二審法院認為上訴書狀未敘述理由或上訴有第362 條前段
    之情形，應以判決駁回之。但其情形可以補正而未經原審法
    院命其補正者，審判長應定期間先命補正」，民國96年7 月
    4 日修正公布、同月6 日施行之刑事訴訟法第361 條、第36
    7 條分別定有明文。是以，不服地方法院之第一審判決而上
    訴者，其上訴書狀應敘述具體理由，至於上訴理由是否具體
    ，係屬第二審法院審查範圍，則不在命補正之列，此參照上
    開條文之修正理由自明。再所稱具體理由，必係依據卷內既
    有訴訟資料或提出新事證，指摘或表明第一審判決有何採證
    認事、用法或量刑等足以影響判決本旨之不當或違法，而構
    成應予撤銷之具體事由，始克當之（例如：依憑證據法則具
    體指出所採證據何以不具證據能力，或依憑卷證資料，明確
    指出所為證據證明力之判斷如何違背經驗、論理法則）；倘
    僅泛言原判決認定事實錯誤、違背法令、量刑失之過重或輕
    縱，而未依上揭意旨指出具體事由，或形式上雖已指出具體
    事由，然該事由縱使屬實，亦不足以認為原判決有何不當或
    違法者（例如：對不具有調查必要性之證據，法院未依聲請
    調查亦未說明理由，或援用證據不當，但除去該證據仍應為
    同一事實之認定），皆難謂係具體理由（最高法院97年度臺
    上字第892 號判決參照）。故如上訴理由書狀並未依據卷內
    訴訟資料，具體指摘原判決認事用法有何違法或不當之情形
    ，即屬上訴未敘述具體理由。而量刑輕重係屬事實審法院得
    依職權自由裁量之事項，苟已斟酌刑法第57條各款所列情狀
    而未逾越法定刑度，不得遽指為違法（最高法院72年度台上
    字第6696號判例意旨參照。又上訴書狀未敘述具體理由者，
    其上訴即屬於刑事訴訟法第362 條前段所定「上訴不合法律
    上之程式」之情形，第二審法院自應依同法第367 條之規定
    ，以判決駁回之。
二、經查上訴人即被告甲○經原審論以施用第一級毒品罪4 罪及
    施用第二級毒品罪5 罪，共9 罪，分別判處有期徒刑9 月、
    9 月、9 月、11月（以上4 罪為施用第一級毒品部分）；及
    有期徒刑4 月、4 月、4 月、4 月、4 月（以上5 罪為施用
    第二級毒品部分）；並定其應執行刑為有期徒刑4 年2 月，
    已經敘述其量刑審酌之一切情狀（施用毒品之行為不僅嚴重
    戕害自身身心健康，亦間接影響社會治安，被告所犯犯罪事
    實(一)、(二)等罪，前經檢察官為緩起訴處分確定，被告竟不知
    珍惜自新及戒除毒癮之機會，又於緩起訴期間內再犯犯罪事
    實(三)、(四)施用毒品等犯行，堪認緩起訴之約束力量已不足使
    被告心生警惕，被告之行為亦浪費司法資源，實不足取，而
    被告於短時間內即被查獲上述多次施用毒品犯行，如不使被
    告與毒品之誘惑暫時隔離，恐難以讓被告戒除毒癮，並考量
    被告如犯罪事實(五)所被查獲之毒品數量，及被告犯後坦承犯
    行），在客觀上並無不當之處。被告於民國98年11月13日上
    訴期間屆滿前具狀提起上訴，上訴理由狀以(一)原審量刑過重
    、(二)施用第一級毒品是基於連續之犯意為之，未曾間斷、(三)
    被告自始至終，未曾施用第二級毒品，被告於被查獲時持有
    之甲基安非他命是被告同居人所有，並非被告所有、(四)被告
    目前尚有跟友人投資、被告單獨撫養一女，還在就學，銀行
    貸款尚須按月償還云云，指摘原判決不當。惟查：(一)量刑已
    經原審審酌犯罪之一切情狀，依職權予以裁量，並未失之過
    重，已如前述；(二)連續犯之規定已經於95年7 月1 日刑法修
    正時予以刪除，已無連續犯之適用，而施用第一級毒品、施
    用第二級毒品之各次，均係獨立犯罪，並無疑義；(三)被告已
    經分別於警詢、偵查及原審審理中坦承施用第二級毒品不諱
    ，並有正修科技大學超微量研究科技中心97年3 月19日檢驗
    報告、應受尿液採驗人尿液檢體採集送驗紀錄表各1 份。正
    修科技大學超微量研究科技中心97年6 月6 日檢驗報告、應
    受尿液採驗人尿液檢體採集送驗紀錄表各1 份。臺灣檢驗科
    技股份有限公司KＺ000000000000號濫用藥物尿液檢驗報告、
    臺灣高雄地方法院檢察署受保護管束人（被告）尿液檢體監
    管紀錄表各1 份。臺灣檢驗科技股份有限公司KＺ0000000000
    00號濫用藥物尿液檢驗報告、臺灣高雄地方法院檢察署受保
    護管束人（被告）尿液檢體監管紀錄表各1 份。臺灣檢驗科
    技股份有限公司KＺ000000000000號濫用藥物尿液檢驗報告、
    高雄縣政府警察局仁武分局溪埔派出所偵辦毒品案件尿液採
    證檢驗對照表各1 份等附卷可稽，被告對罪證已很明確之犯
    行空言否認，自無可採；(四)被告之經濟情況、家庭狀況，僅
    係被告私人之事由，與原判決是否違法無關。綜上，被告上
    訴(一)對原審已經依法審酌之量刑予以空言指摘，並未具體敘
    述原審判決之量刑，有何未合乎法律之目的，違背內部性界
    限，或違反比例原則、平等原則、公平正義等法則之具體理
    由；(二)上訴理由雖指摘原判決有違背法令情形，但核其所述
    與事實不符；(三)就施用第二級毒品部分，未依據卷內既有訴
    訟資料或提出新事證，空言否認犯罪；(四)提出與原判決無關
    之經濟、家庭因素等事項；此有上訴狀在卷可按。揆之上開
    規定，並未具體敘述原審判決之認事、用法或量刑，有足以
    影響判決本旨之違法或不當之情形，即與未敘述具體理由無
    異，其所為上訴，顯屬違背法律上之程式，應由本院依同法
    第367 條前段、第372 條規定，不經言詞辯論，逕行判決如
    主文。
中    華    民    國    98    年    12    月    10    日
                  刑事第五庭    審判長法  官  曾永宗
                                      法  官  鍾宗霖
                                      法  官  任森銓
以上正本證明與原本無異。
施用第二級毒品部分，不得上訴。
施用第一級毒品部分，如不服本判決應於收受本判決後10日內向
本院提出上訴書狀，其未敘述上訴理由者，並得於提起上訴後10
日內向本院補提理由書狀（均須按他造當事人之人數附繕本）「
切勿逕送上級法院」。
中    華    民    國    98    年    12    月    10    日
                                      書記官  廖素珍


司法院資訊處製作；財團法人民間司法改革基金會備份。
